【裁判字號】    89,易,1163
【裁判日期】    890511
【裁判案由】    竊盜
【裁判全文】
台灣台中地方法院刑事判決                        八十九年度易字第一一六三號
    公  訴  人  台灣台中地方法院檢察署檢察官
    被      告  甲○○
右列被告因竊盜案件，經檢察官提起公訴（八十九年度偵字第三七八八號），本院判
決如左：
    主  文
甲○○竊盜，處有期徒刑貳月。
扣案之鑰匙壹支沒收。
    事  實
一、甲○○於民國（下同）八十八年十二月下旬某日，在台中縣清水鎮○○路旁，見
    乙○○所有而於八十八年十一月六日上午六時許（起訴書誤載為下午），在桃園
    縣桃園市○○○街與新埔五街口失竊之車牌號碼ＪＶ--五四六六號自用小客車停
    放於路邊，雖未懸掛車牌及書有「農用」字樣，惟外觀尚新，車窗玻璃完好，仍
    可使用，竟意圖為自己不法之所有，以自備鑰匙一支為工具竊取該車，得手後供
    己乘用。甲○○為免被警查獲，將其所有業已註銷之車牌ＡＱ--一二一九懸掛於
    前開竊得之自用小客車上使用，嗣於八十九年一月七日凌晨一時四十分許，甲○
    ○駕駛該車行經台中縣清水鎮○○路二四九號前，為警當場查獲，並扣得該自小
    客車一輛及行竊工具鑰匙一支。
二、案經台中縣警察局清水分局報請台灣台中地方法院檢察署檢察官偵查起訴。
    理  由
一、訊據被告甲○○固坦承有於八十八年十二月下旬某日在台中縣清水鎮○○路旁竊
    取前開自用小客車等情不諱，惟辯稱：伊以為該車是他人不要的，伊就掛上自己
    車牌使用，伊當時係以十元硬幣發動車子開走，伊其後均以十元硬幣發動駕駛該
    車，扣案之鑰匙一支是伊自己的，不是行竊工具云云。惟查被告係以扣案之鑰匙
    作為行竊工具，業據其於警訊及檢察官偵查時自白不諱，衡諸常情，前開自白應
    與事實相符，其事後辯稱以十元硬幣作為發動車子之工具，顯與常情不符，應係
    卸責之詞，不足採信。次查前開自用小客車確係乙○○所有，於八十八年十一月
    六日上午六時許，在桃園縣桃園市○○○街與新埔五街口失竊，乙○○於八十八
    年十一月九日晚上十時，向桃園縣警察局桃園分局埔子派出所報案，業據乙○○
    陳述在卷，復有車輛竊盜、車牌失竊資料個別查詢報表及贓物領據各一紙在卷足
    稽。末查前開自用小客車係一九九一年份出廠之ＮＩＳＳＡＮ牌轎車，失竊當時
    車子之性能尚佳，價值約新台幣十餘萬元，且失竊前半年並經所有人乙○○重新
    烤漆，外觀仍新，業據乙○○供述甚詳，復有查詢車輛認可資料一紙及車輛照片
    二張在卷足資佐證，被告對於前開車輛性能及當時車子外觀尚新、車窗玻璃完好
    等情亦不否認，是該車顯非他人所拋棄之物甚明，則被告於本院審理時辯稱伊以
    為車子係他人所丟棄之物云云，顯與事實不符，委無足採。是本件事證明確，被
    告竊盜之犯行洵堪認定。
二、核被告甲○○所為，係犯刑法第三百二十條第一項之竊盜罪。爰審酌被告犯罪之
    動機、目的、手段、品行、犯罪所生之損害及犯罪後態度等一切情狀，量處如主
    文所示之刑。又扣案鑰匙一支，係供被告本件竊盜犯罪所用之物，且為被告所有
    ，業據被告於警訊及檢察官偵查時供明在卷，被告雖事後辯稱係以十元硬幣行竊
    ，顯與常情不符，已如前述，是扣案之鑰匙一支，應依刑法第三十八條第一項第
    二款宣告沒收。
據上論斷，應依刑事訴訟法第二百九十九條第一項前段、刑法第三百二十條第一項、
第三十八條第一項第二款，罰金罰鍰提高標準條例第一條前段，判決如主文。
本案經檢察官劉仁明到庭執行職務。
中      華      民      國      八十九      年      五      月    十一  日
                                    台灣台中地方法院刑事第六庭
                                        法  官  簡  賢  坤
右正本證明與原本無異。
如不服本判決，應於判決送達後十日內向本院提出上訴狀，上訴於臺灣高等法院臺中
分院( 須附繕本 )。
                                        書記官
中      華      民      國      八十九      年      五      月    十一  日
附錄本案論罪科刑法條全文：
刑法第三百二十一條第一項
意圖為自己或第三人不法之所有，而竊取他人之動產者，為竊盜罪，處五年以下有期
徒刑、拘役、或五百元以下罰金。


司法院資訊處製作；財團法人民間司法改革基金會備份。
